臺灣桃園地方法院刑事判決　　　　　　　　　　　　九十三年度易緝字第一二五號
　　公　訴　人　台灣桃園地方法院檢察署檢察官
　　被　　　告　甲○○　男　二.
右列被告因竊盜案件，經檢察官提起公訴（九十三年度偵字第九八一七號），本院判
決如左：
    主  文
甲○○收受贓物，處拘役伍拾日，如易科罰金以佰元折算壹日。緩刑貳年。
    事      實
一、緣甲○○與乙○○為多年好友，自民國九十三年五月間起乙○○並偶爾借住在甲○○位於桃園縣龍潭鄉○○路二四０巷三弄十二號住處。乙○○於同年六月五日
    凌晨四時許，在桃園縣大溪鎮○○路○段七九巷口，竊取丙○○所有車號ＦＥ─
    九０二五號自小客車（乙○○所犯竊盜罪部分，業經本院另案審結），得手後，
    即將該車內之汽車座椅一張、音響一組、ＶＣＤ箱一台、車用電視一台、三環錶
    一組、線組，方向盤組、排檔桿、擴大機一台、門鎖加以拆卸，並於同日上午至
    甲○○上班處所向甲○○拿取甲○○前開住處鑰匙後，隨即將上開拆卸後之汽車
    座椅等贓物放置在甲○○前開住處之客廳，再將鑰匙返還甲○○。同日下午三時
    至四時許甲○○返回其住處，見到乙○○放置在客廳之汽車座椅等物，經電話詢
    問乙○○該等物品之來源，乙○○表示係偷來的東西，甲○○明知乙○○放置在
    其住處客廳之汽車座椅、音響等物，係乙○○竊取他人財物而來之贓物，仍同意
    乙○○將該等贓物暫時放置在其住處之客廳而收受。嗣於同日下午四時許，乙○○駕駛其所竊取車號五Ｆ─一八一二號自小客車（改懸掛竊取而來之九Ｎ─五二
    四八號車牌），行經桃園縣龍潭鄉○○路三四０巷底產業道路旁，為警當場攔檢
    查獲，經警循線於翌日（六日）凌晨一時許，至甲○○前開住處再查獲前開乙○○所竊取已拆卸之贓物汽車座椅、音響組等物，始查悉上情。
二、案經桃園縣政府警察局平鎮分局報告臺灣桃園地方法院檢察署檢察官偵查起訴。
    理      由
一、訊據被告甲○○固坦承乙○○有將前開竊取得來之贓物放置在其右揭住處之客廳
    並警查獲之事實，惟矢口否認有何寄藏或收受贓物之犯行，辯稱：乙○○說要到
    伊住處休息，伊就把鑰匙交給乙○○，等伊回到家之後看到乙○○將汽車座椅等
    物放在伊住處之客廳，有問乙○○那些東西哪裡來的，乙○○說那是他的，所以
    伊就不在意，伊不知道那些東西是贓物，等到派出所警員來敲門，伊才知道那些
    東西是偷來的云云。但查：
  (一)前開ＦＥ─九０二五號自小客車，係丙○○所有，而於九十三年六月五日凌晨四
    時許，在桃園縣大溪鎮○○路七九巷口，為乙○○所竊取，乙○○竊取得手後，
    即將該車內之汽車座椅一張、音響一組、ＶＣＤ箱一台、車用電視一台、三環錶
    一組、線組，方向盤組、排檔桿、擴大機一台、門鎖拆卸，並於同日上午隨即放
    置在甲○○前開住處之客廳等情，業據被害人丙○○及證人乙○○分別於警、偵
    訊及本院審理時指證綦詳（見九十三年度偵字第九八一七號偵查卷第十二頁、第
    四十四至四十五頁、本院九十三年易字第七三七號卷附九十三年八月二十日準備
    程序筆錄），且有贓物認領保管單、車輛竊盜、車牌失竊資料個別查詢報表─查
    詢車輛認可資料各一份及現場查獲照片六幀在卷可憑，堪認為警在被告甲○○前
    開住處所查獲之汽車座椅、音響、ＶＣＤ箱、車用電視、三環錶、線組、方向盤
    組、排檔桿、擴大機等物係屬贓物無訛。
  (二)次查，證人乙○○於警訊時證稱：「（為何將贓物藏匿在甲○○住宅處？）甲○○只是暫時借場所讓我借放而已，他知道該物品是贓物，我有告訴他該物品是我
    竊車後拆下來的」等語（見上開偵查卷第十四頁背面）、於偵查中證述：「我搬
    東西去他（甲○○）家時，他不在家，後來他看到東西之後才問我，是在我被抓
    之前，九十三年六月五日早上我偷到車之後，他就知道上開東西是我偷的。」、
    「因為他家沒有大人在，所以就把東西放在那，有時我也會住在他家，而且他也
    同意讓我將該物品放在他家。」、「甲○○看到東西時就知道是我偷來的，是我
    在被警察抓之前」、「放好之後，他回家就打電話給我說這些東西是誰的，我說
    我拆的，他說這些東西儘量不要放在他家，我說借放一下，他沒有叫我何時拿走
    ，他知道東西是偷來的」等語（見上開偵查卷第八十至八十一頁、第一０六頁）
    ，於本院審理時復指證稱：「我跟他（甲○○）說是從偷來的汽車拆下來的，他
    叫我不要放」、「六月五日當天下午四點他（甲○○）回家時看到，他就打電話
    給我，我跟他說是偷來的東西，他說最好不要擺他那邊，他會怕，最好把東西拿
    走」、「被告有打二通電話給我，一開始我跟他說東西是我的，後來我才跟他說
    東西是偷來的」、「我跟被告說東西是偷來的時候，被告有要求我將東西拿走，
    他說東西最好不要擺他那邊，他沒有要求我馬上拿走」等語詳確（見本院九十三
    年易字第七三七號卷附九十三年八月二十日準備程序筆錄、本院九十三年度易緝
    字第一二五號卷附九十三年十二月二十一日審判筆錄）。復徵之證人乙○○放置
    在被告甲○○前開住處客廳之汽車座椅、音響、排檔桿、方向盤組、三環錶等物
    ，一眼望之即明顯可知係經人自自小客車內拆卸下來之物，並非一般人使用或持
    有之通常之物，再參酌證人乙○○與被告甲○○為相識十年之好友，九十三年六
    月五日前二、三星期，乙○○即借住在甲○○前開住處休息，而乙○○在九十三
    年六月五日該段期間並無任何工作，其本身亦無自有之自小客車一節，業據證人
    乙○○於本院審理時證述在卷（見本院九十三年度易緝字第一二五號卷附九十三
    年十二月二十一日審判筆錄），被告甲○○既與乙○○相識多年，且乙○○又借
    而，乙○○既無工作又無自用之自小客車，乙○○放置在被告甲○○前開住處之
    汽車座椅、音響、排檔桿等物，若非乙○○竊取而來，焉有無故同時持有前開屬
    自小客車內拆卸而下之零件之可能，被告甲○○為成年人，已具有相當之社會歷
    練，其對於前情即難諉為不知。析上各情，堪認被告甲○○於收受時明知乙○○
    所放置在其住處客廳之汽車座椅等物係屬贓物，灼然至明。被告辯稱不知為贓物
    云云，及證人乙○○事後一度改稱伊只跟甲○○說那些東西是伊自己的云云，分
    屬卸責及迴護之詞，均不足採信。再者，被告甲○○於九十三年六月五日下午返
    回住處，經乙○○告知放置在其住處客廳之汽車座椅等物係竊取而來之贓物後，
    並未要求乙○○須立即將該等物品搬離其住處，乙○○亦未表示何時將該等物品
    取走，迄至翌日凌晨一時許，經乙○○帶同警方至被告上開住處起贓，始為警查
    獲上情，亦據證人乙○○證述在卷，復為被告甲○○所是認，由此足見，被告甲○○同意乙○○將該等贓物不定期留置在其住處而有收受之意，至屬明確。綜述
    ，本件事證已明，被告犯行洵堪認定，應依法論科。
二、核被告甲○○所為，係犯刑法第三百四十九條第一項之收受贓物罪。查乙○○竊
    取前開丙○○所有車號ＦＥ─九０二五號自小客車後，將該車內之汽車座椅、音
    響、ＶＣＤ箱、車用電視等物加以拆卸，並將該等贓物放置在被告甲○○前開住
    處之客廳，被告甲○○返家後知悉乙○○放置在其住處客廳之物品係屬贓物，仍
    同意乙○○放置該處而收受，迄至翌日凌晨為警查獲止，該等贓物仍放置在客廳
    ，並未移動，業據證人乙○○證述在卷，並有現場查獲照片為證，可見被告上治
    傑並未有受寄而為之隱藏贓物之行為存在，被告所犯應係刑法第三百四十九條第
    一項之收受贓物之罪，公訴意旨漏未斟酌此點，而認被告係犯同法第三百四十九
    條第二項之寄藏贓物罪，尚有未洽，惟其基本事實同一，本院自應予審理，並變
    更其起訴法條。爰審酌被告犯罪之動機、目的、收受贓物之價值、留用期間之長
    短、犯行所生危害暨犯後態度等一切情狀，量處如主文所示之刑，並諭知易科罰
    金之折算標準。末查被告前未曾受有期徒刑以上刑之宣告，有卷附台灣高等法院
    被告全國前案紀錄表可按，因一時失慮而犯罪，犯罪情節尚屬輕微，經此起訴審
    判，當知所警惕，信無再犯之虞，本院認所宣告之刑以暫不執行為適當，併諭知
    緩刑二年，以啟自新。
據上論斷，應依刑事訴訟法第二百九十九條第一項前段、第三百條，刑法第三百四十
九條第一項、第四十一條第一項前段、第七十四條第一款，罰金罰鍰提高標準條例第
一條前段、第二條，判決如主文。
本案經檢察官徐則賢到庭執行職務。
中　　　華　　　民　　　國　　九十三　　年　　 十二 　　月　　三十一　　日
                              臺灣桃園地方法院刑事第七庭
                                  審判長法　官　孫惠琳
                                  　　　法　官　賴淑美
                                  　　　法  官  林惠霞
右正本證明與原本無異。
如不服本判決，應於判決送達後十日內向本院提出上訴狀( 應附繕本 )，上訴於
臺灣高等法院。
　　                                    書記官   陳恩如
中　　　華　　　民　　　國　　九十三　　年　　 十二 　　月　　三十一　　日
附錄本案論罪科刑依據之法條：
刑法第三百四十九條
收受贓物者，處三年以下有期徒刑、拘役或五百元以下罰金。
搬運、寄藏、故買贓物或為牙保者，處五年以下有期徒刑、拘役或科或併科一千元以
下罰金。
因贓物變得之財物，以贓物論。
